臺灣士林地方法院交通事件裁定　　　　 94年度交聲字第326號
原處分機關　臺北市交通事件裁決所
異　議　人
即受處分人　甲○○
上列受處分人因違反道路交通管理處罰條例案件，對於臺北市交
通事件裁決所94年3 月25日所為之處分（原處分案號：北市裁三
字第裁22-AEB050359號），聲明異議，本院裁定如下：
    主  文
異議駁回。
    理  由
一、按汽車駕駛人，行經有燈光號誌管制之交岔路口闖紅燈者，
    處新台幣1,800 元以上5,400 元以下罰鍰，道路交通管理處
    罰條例第53條定有明文。同法第63條第1 項第3 款並規定應
    記違規點數3 點。又按駕駛人駕駛汽車，應遵守道路交通標
    誌、標線、號誌之指示，道路交通安全規則第90條亦定有明
    文。
二、本件異議人即受處分人甲○○於民國94年2 月13日上午5 時
    15分許，駕駛車牌號碼G8-693號營業小客車，沿臺北市○○
    路○段北往南方向行駛，途經南京西路口時，違規闖越紅燈
    左轉，適為臺北市政府警察局大同分局建成派出所警員發現
    而攔停並製單舉發，認其違反道路交通管理處罰條例第53
    條之規定，並經原處分機關即臺北市交通事件裁決所依上開
    規定及違反道路交通管理事件統一裁罰標準及處理細則等規
    定，於94年3 月25日裁處受處分人罰鍰共新台幣（下同）
    2,70 0元，並依同條例第63條第1 項第3 款記違規點數3 點
    。
三、異議人即受處分人聲明異議意旨略以：伊於前開時間駕車經
    過臺北市○○路與南京西路口在綠燈時左轉，隨即經警員攔
    停指稱其有闖越紅燈違規情事，惟伊當時並無紅燈左轉之違
    規，警方之舉發顯然有誤云云，資為抗辯。
四、經查：異議人上開違規事實，業據證人即臺北市警察局大同
    分局建成派出所警員林俊雄到庭結證稱：「（問：94年2 月
    13日上午5 時15分時，當時人在何處？）當時我跟另一個同
    事在執行巡邏勤務，沿著南京西路往東到承德路口時，發現
    異議人甲○○駕駛車號G8-693營業小客車沿著承德路二段北
    往南闖紅燈左轉南京西路，當時他前面已經有一輛車停等紅
    燈，但是他繞過那輛車闖紅燈左轉，我發現時我本來以為他
    是酒醉駕車，我們就追上去攔停，結果發現他不是酒醉駕車
    ，但是闖紅燈事實明確，就依規定製單舉發。」（見本院94
    年5 月25日訊問筆錄）等語甚明。按交通警員製單舉發違反
    道路交通管理處罰條例所列之違規事實，本質上為行政處分
    ，係公務員基於職務上權力，依法就特定之具體事件所為具
    公法上效果之單方行政行為，基於公務員為公法上行為具有
    公信力之原則，該行政處分當可被推定為真正，其據以依法
    處分之事實認定亦為正確無誤，此與民事訴訟法第355 條第
    2 項規定：「文書依其程式及意旨得認作公文書者，推定其
    為真正」之情形相同，本此公信原則，乃立法者賦予行政機
    關制定違反道路交通事件統一裁罰標準及處理細則，使執勤
    警員得當機處分（如該細則第23條）以達其維護交通秩序、
    安全之行政目的，反之，若謂公務員一切行政行為均須預留
    證據以證其實，則國家行政勢必窒礙難行，據此，刑事訴訟
    法就犯罪證據有關之規定中，與屬行政秩序罰之交通違規裁
    罰本質不合之部分，自不在準用之列。上開證人身為公職，
    與異議人素不相識，復無仇怨，自無設詞誣陷致身觸偽證重
    罪之必要，其所言應可採信。此外，異議人既未就執勤員警
    之舉發有誤提出相關證據以供調查，本院亦查無證據足資證
    明警員有捏造事實違法取締之情事，則執勤警員本其維護交
    通秩序、安全職責所為之舉發，自應受到合法、正確之推定
    。此外，並有臺北市政府警察局94年2 月13日北市警交大字
    第AEB050359 號舉發違反道路交通管理事件通知單、臺北市
    政府警察局大同分局94年3 月1 日北市警同分交字第094309
    11800 號書函、臺北市交通事件裁決所94年3 月25日北市裁
    三字第裁22-AEB05 0359 號違反道路交通管理事件裁決書各
    1 份附卷可稽。綜上所陳，受處分人有違規闖越紅燈之事實
    甚為明確，所辯均無足採。從而原處分機關據以援引首揭規
    定，裁處罰鍰2,700 元，併記違規點數3 點，並無不當。
    本件聲明異議為無理由，應予駁回。
據上論斷，應依道路交通案件處理辦法第19條，裁定如主文。
中　　華　　民　　國　　94　　年　　6 　　月　　10　　日
                  交通法庭法　官  李昆霖
以上正本證明與原本無異。
如不服本裁定應於送達後5日內向本院提出抗告狀。
                          書記官  陳佳伶
中　　華　　民　　國　　94　　年　　6 　　月　　16　　日
